<!DOCTYPE html PUBLIC "-//W3C//DTD XHTML 1.0 Transitional//EN" "http://www.w3.org/TR/xhtml1/DTD/xhtml1-transitional.dtd">
<html xmlns="http://www.w3.org/1999/xhtml">
<head>
	<meta http-equiv="Content-Type" content="text/html; charset=iso-8859-1" />
	<title>Ymmärrä suomea</title>
	<style type="text/css" media="all">@import "css/styles.css";</style>
	<script type="text/javascript" src="swfobject.js"></script>
</head>
<body class="font-medium">
	<div id="main-wrapper">
		<div id="topbar"></div>
		<div id="main-menu">
			<table cellspacing="0" cellpadding="0" border="0" class="add-links"><tr>
				<td class="item"><img class="raquo" src="i/raquo.gif" alt="" height="7" width="4" /><a href="/ymmarra/index.php?moduli=sanakirja">Sanakirja</a></td>
				<td class="item"><img class="raquo" src="i/raquo.gif" alt="" height="7" width="4" /><a href="/ymmarra/index.php?moduli=verbit">Verbiluettelo</a></td>
				<td class="item"><img class="raquo" src="i/raquo.gif" alt="" height="7" width="4" /><a href="/ymmarra/index.php?moduli=kielioppi">Kielioppi</a></td>
			</tr></table>
			<table cellspacing="0" cellpadding="0" border="0"><tr>
				<td class="item"><img class="raquo" src="i/raquo.gif" alt="" height="7" width="4" /><a href="/ymmarra/index.php">Etusivu</a></td>
				<td class="item"><img class="raquo" src="i/raquo.gif" alt="" height="7" width="4" /><a href="/ymmarra/index.php?moduli=tekstit">Lukutekstit</a></td>
			</tr></table>
		</div>
		<div id="content">
			<table cellspacing="0" cellpadding="0" border="0" id="content-wrapper"><tr>
				<td>
					<div id="left-menu">
												<div class="header-verb"><span>Verbit</span></div>
						<div class="menu">
								<div class="init"><a href="/ymmarra/index.php?moduli=verbit&kirjain=a">A</a></div>
								<div class="init"><a href="/ymmarra/index.php?moduli=verbit&kirjain=e">E</a></div>
								<div class="init"><a href="/ymmarra/index.php?moduli=verbit&kirjain=h">H</a></div>
								<div class="init"><a href="/ymmarra/index.php?moduli=verbit&kirjain=i">I</a></div>
								<div class="init"><a href="/ymmarra/index.php?moduli=verbit&kirjain=j">J</a></div>
								<div class="init"><a href="/ymmarra/index.php?moduli=verbit&kirjain=k">K</a></div>
								<div class="init"><a href="/ymmarra/index.php?moduli=verbit&kirjain=l">L</a></div>
								<div class="init"><a href="/ymmarra/index.php?moduli=verbit&kirjain=m">M</a></div>
								<div class="init"><a href="/ymmarra/index.php?moduli=verbit&kirjain=n">N</a></div>
								<div class="init"><a href="/ymmarra/index.php?moduli=verbit&kirjain=o">O</a></div>
								<div class="init"><a href="/ymmarra/index.php?moduli=verbit&kirjain=p">P</a></div>
								<div class="init"><a href="/ymmarra/index.php?moduli=verbit&kirjain=r">R</a></div>
								<div class="init"><a href="/ymmarra/index.php?moduli=verbit&kirjain=s">S</a></div>
								<div class="init"><a href="/ymmarra/index.php?moduli=verbit&kirjain=t">T</a></div>
								<div class="init"><a href="/ymmarra/index.php?moduli=verbit&kirjain=u">U</a></div>
								<div class="init"><a href="/ymmarra/index.php?moduli=verbit&kirjain=v">V</a></div>
								<div class="init"><a href="/ymmarra/index.php?moduli=verbit&kirjain=y">Y</a></div>
								<div class="init"><a href="/ymmarra/index.php?moduli=verbit&kirjain=Ä">Ä</a></div>
						</div>					</div>
				</td>
				<td>
					<div id="main-content">
						<div id="path">
							<a href=".">Etusivu</a> &gt; <a href="/ymmarra/index.php?moduli=verbit&kirjain=P">P</a>						</div>
													<h1>PYSTYÄ</h1>
						<table cellspacing="0" cellpadding="0" border="0">
							<tr>
								<td colspan="2" style="padding-bottom:10px;"><strong>Aktiivin indikatiivi</strong></td>
							</tr>
							<tr>
								<td><pre>PREESENS                   
minä      pystyn           
sinä      pystyt           
hän       pystyy           
me        pystymme         
te        pystytte         
he        pystyvät         
 
PASSIIVI
          pystytään        

IMPERFEKTI                 
         pystyin           
         pystyit           
         pystyi            
         pystyimme         
         pystyitte         
         pystyivät         

PASSIIVI
         pystyttiin        

PERFEKTI
olen     pystynyt          
olet     pystynyt          
on       pystynyt          
olemme   pystyneet         
olette   pystyneet         
ovat     pystyneet         

PASSIIVI
on       pystytty          

PLUSKVAMPERFEKTI
olin     pystynyt          
olit     pystynyt          
oli      pystynyt          
olimme   pystyneet         
olitte   pystyneet         
olivat   pystyneet         

PASSIIVI
oli      pystytty          
</pre></td>
								<td>&nbsp;&nbsp;&nbsp;</td>
								<td><pre>   KIELTOMUOTO
   en        pysty
   et        pysty
   ei        pysty
   emme      pysty
   ette      pysty
   eivät     pysty


   ei        pystytä

   
    en        pystynyt
    et        pystynyt
    ei        pystynyt
    emme      pystyneet
    ette      pystyneet
    eivät     pystyneet


    ei        pystytty


   en      ole pystynyt
   et      ole pystynyt
   ei      ole pystynyt
   emme    ole pystyneet
   ette    ole pystyneet
   eivät   ole pystyneet


   ei      ole pystytty


   en    ollut  pystynyt
   et    ollut  pystynyt
   ei    ollut  pystynyt
   emme  olleet pystyneet
   ette  olleet pystyneet
   eivät olleet pystyneet


   ei    ollut  pystytty
</pre></td>
							</tr>
						</table>
						<table cellspacing="0" cellpadding="0" border="0">
							<tr>
								<td colspan="2" style="padding-bottom:10px;"><strong>Aktiivin konditionaali</strong></td>
							</tr>
							<tr>
								<td><pre>PREESENS 
minä     pystyisin         
sinä     pystyisit         
hän      pystyisi          
me       pystyisimme       
te       pystyisitte       
he       pystyisivät       

PASSIIVI
         pystyttäisiin     

PERFEKTI
olisin   pystynyt          
olisit   pystynyt          
olisi    pystynyt          
olisimme pystyneet         
olisitte pystyneet         
olisivat pystyneet         

PASSIIVI
olisi    pystytty          
</pre></td>
								<td>&nbsp;&nbsp;&nbsp;</td>
								<td><pre> 
   en          pystyisi
   et          pystyisi
   ei          pystyisi
   emme        pystyisi
   ette        pystyisi
   eivät       pystyisi


   ei          pystyttäisi


   en olisi    pystynyt
   et olisi    pystynyt
   ei olisi    pystynyt
   emme olisi  pystyneet
   ette olisi  pystyneet
   eivät olisi pystyneet


   ei olisi    pystytty
</pre></td>
							</tr>
						</table>
						<table cellspacing="0" cellpadding="0" border="0">
							<tr>
								<td colspan="2" style="padding-bottom:10px;"><strong>Aktiivin potentiaali</strong></td>
							</tr>
							<tr>
								<td><pre>PREESENS
minä     pystynen          
sinä     pystynet          
hän      pystynee          
me       pystynemme        
te       pystynette        
he       pystynevät        

PASSIIVI
         pystyttäneen      

PERFEKTI
lienen   pystynyt          
lienet   pystynyt          
lienee   pystynyt          
lienemme pystyneet         
lienette pystyneet         
lienevät pystyneet         

PASSIIVI
lienee   pystytty          
</pre></td>
								<td>&nbsp;&nbsp;&nbsp;</td>
								<td><pre> 
   en          pystyne
   et          pystyne
   ei          pystyne
   emme        pystyne
   ette        pystyne
   eivät       pystyne


   ei          pystyttäne


   en    liene pystynyt
   et    liene pystynyt
   ei    liene pystynyt
   emme  liene pystyneet
   ette  liene pystyneet
   eivät liene pystyneet


   ei    liene pystytty
</pre></td>
							</tr>
						</table>
						<table cellspacing="0" cellpadding="0" border="0">
							<tr>
								<td colspan="2" style="padding-bottom:10px;"><strong>Aktiivin imperatiivi</strong></td>
							</tr>
							<tr>
								<td><pre>PREESENS

(sinä)   pysty             
(hän)    pystyköön         
(me)     pystykäämme       
(te)     pystykää          
(he)     pystykööt         

PASSIIVI
         pystyttäköön      

PERFEKTI

ole      pystynyt          
olkoon   pystynyt          
olkaamme pystyneet         
olkaa    pystyneet         
olkoot   pystyneet         

PASSIIVI

olkoon   pystytty          
</pre></td>
								<td>&nbsp;&nbsp;&nbsp;</td>
								<td><pre> 

   älä         pysty
   älköön      pystykö
   älkäämme    pystykö
   älkää       pystykö
   älkööt      pystykö


   älköön      pystyttäkö



   älä ole       pystynyt
   älköön olko   pystynyt
   älkäämme olko pystyneet
   älkää olko    pystyneet
   älkööt olko   pystyneet



   älköön olko   pystytty
</pre></td>
							</tr>
						</table>
						<table cellspacing="0" cellpadding="0" border="0">
							<tr>
								<td colspan="2" style="padding-bottom:10px;"><strong>Verbin nominaalimuodot</strong></td>
							</tr>
							<tr>
								<td><pre>I INFINITIIVI              

Lyhyempi muoto:            
         pystyä            

Pitempi muoto:             
         pystyäkseni       
         pystyäksesi
         pystyäkseen
         pystyäksemme
         pystyäksenne
         pystyäkseen

III  INFINITIIVI           

inessiivi    pystymässä    
elatiivi     pystymästä    
illatiivi    pystymään     
adessiivi    pystymällä
abessiivi    pystymättä    
instruktiivi pystymän      
                           
Passiivi
instruktiivi pystyttämän   
                           
                           
</pre></td>
								<td>&nbsp;&nbsp;&nbsp;</td>
								<td><pre> II INFINITIIVI

 inessiivi    pystyessä
 instruktiivi pystyen

 Passiivi
 inessiivi    pystyttäessä






   IV INFINITIIVI

 nominatiivi  pystyminen
 partitiivi   pystymistä
  

 I PARTISIIPPI
 aktiivi      pystyvä
 passiivi     pystyttävä

 II PARTISIIPPI
 aktiivi      pystynyt
 passiivi     pystytty
</pre></td>
							</tr>
						</table>

					</div>
				</td>
			</tr></table>		</div>
		<div id="footer"><a href="http://www.oph.fi/"><img src="i/oph_logo_ymmarrasuomea.gif" width="157" height="35" alt="OPH" /></a></div>
	</div>
</body>
</html>
